【裁判字號】    97,上更(一),35
【裁判日期】    970808
【裁判案由】    常業詐欺
【裁判全文】
臺灣高等法院高雄分院刑事判決      97年度上更(一)字第35號
上  訴  人
即  被  告  己○○
上列上訴人因詐欺案件，不服臺灣高雄地方法院94年度訴緝字第
173 號中華民國95年6 月30日第一審判決（起訴及併辦案號：臺
灣高雄地方法院檢察署89年度偵字第28579 號及同署95年度偵字
第12755 、12756 、2216號），提起上訴，判決後，經最高法院
發回更審，本院判決如下：
     主  文
原判決撤銷。
己○○無罪。
     理  由
一、公訴意旨以：己○○、庚○○、羅文寶、陳四福、丁○○、
    劉紋成及綽號「宇哲」之男子，共同基於為自己不法所有之
    概括犯意聯絡，由己○○提供人頭支票，自民國（下同）89
    年7 月間某日起，先在高雄縣大樹鄉○○路110 之2 號設立
    「長泰貿易公司」，由庚○○（自稱大胖仔）、陳四福（自
    稱陳三郎）及丁○○（自稱郭敏雄）對外共同經營，並僱傭
    徐海秀（另案偵辦）為工友且遊說徐海秀開立支票帳戶，徐
    海秀乃基於幫助詐欺之犯意前往台東企銀大樹分行開戶並將
    空白支票交付庚○○使用，嗣庚○○、陳四福、丁○○即於
    附表編號(1)至(6)所示之時間，向景升科技實業股份有限公司
    等廠商訂貨，並交付徐海秀等人之空頭支票，未幾即停止營
    業逃逸，所交付之付款支票亦任其退票，造成受害廠商追償
    無著。渠等復重施故技，於89年11、12月間，在高雄縣鳳山
    市○○街11巷36號及高雄縣燕巢鄉○○村○○路54號分別設
    立「赤山春林疏果運銷社」（下稱赤山運銷社）、「松林資
    材行」（下稱松林資材行），由己○○提供人頭支票，庚○○、羅文寶、陳四福、丁○○及劉紋成則對外經營，由附表
    編號(七)至(十三)號所示之時間，以同一手法，交付「江得源」、
    「崇善洋林企業商行王世信」等人之空頭支票，向得力興化
    學工業股份有限公司等廠商詐取財物。嗣於89年12月18日13
    時30分許，為警在高雄縣燕巢鄉○○村○○路54號查獲，並
    於同年月20日在高雄縣鳥松鄉○○村○○路2 之8 附5 號，
    查獲得力興工業化學公司遭詐騙之物品美愛素等物，案經法
    務部調查局高雄縣調查站（下稱高雄縣調查站）移送偵辦。
    因認被告己○○不無觸犯（修正前）刑法第340 條之常業詐
    欺罪（起訴書認被告己○○所犯為刑法第339 條第1 項之詐
    欺取財罪之連續犯，惟於原審審理時，公訴檢察官已當庭變
    更起訴法條為刑法第340 條之常業詐欺罪云云。
二、按犯罪事實應依證據認定之，無證據不得認定犯罪事實；又
    不能證明被告犯罪者，應諭知無罪之判決，刑事訴訟法第15
    4 條第2 項、第301 條第1 項分別定有明文。又認定不利於
    被告之事實，須依積極證據，苟積極證據不足為不利於被告
    事實之認定時，即應為有利於被告之認定，更不必有何有利
    之證據（最高法院30年上字第816 號判例參照）。另事實之
    認定，應憑證據，如未能發現相當證據，或證據不足以證明
    ，自不得以推測或擬制之方法，以為裁判基礎（最高法院40
    年台上字第86號判例參照）。又具共犯關係之同案審理共同
    被告，所為不利於己復不利於其他共同被告之供述，須無瑕
    疵可指，且應調查其他補強證據，查明確與事實相符，始得
    採為其他共同被告犯罪事實之證據，否則根本失其證據之證
    明力，不得採為判斷事實之根據。（最高法院31年度上字第
    2423號判例參照）。又檢察官對於起訴之犯罪事實，應負提
    出證據及說服之實質舉證責任，倘其所提出之證據，不足為
    被告有罪之積極證明，或其指出證明之方法，無從說服法院
    ，以形成被告有罪之心證，基於無罪推定之原則，自應為被
    告無罪判決之諭知，最高法院92年度台上字第128 號判例已
    明揭此旨。
三、公訴人認定被告己○○涉有前揭業務詐欺犯行，無非依共同
    被告庚○○、羅文寶在高雄縣調查站詢問時之部分不利於被
    告己○○之證詞，為其論據。惟訊據上訴人即被告己○○則
    堅決否認有參與庚○○以赤山運銷社、松林資材行名義向廠
    商詐取財物之犯行，辯稱：共同被告部分我只認識庚○○，
    其他的人我都不認識，我是做靈骨塔生意，是經開香金店之
    謝萬金介紹認識庚○○，庚○○說要向我借點小錢，我不隨
    便借錢給他，他就請我吃飯，帶我去看他經營的松林資材行
    社，我看到他廣告旗幟插了約一公里遠，我因此被騙，借給
    他一次5 萬元、一次12萬元，想賺點利息，嗣後向他催討，
    他約定於89年12月17日下午3 時在松林資材行要還我5 萬元
    ，我依約去松林資材行，但他並沒有還錢，又約我第2 天早
    上去，我第2 天即18日早上11時再去松林資材行等庚○○還
    錢，就被調查站人員一併逮捕，我也是被害人，根本不知道
    庚○○他們是一詐騙集團；至赤山運銷社我並沒有去過，亦
    不知有「長泰企業公司」，據我事後得知，羅文寶是庚○○
    利用之人頭，我與羅文寶並不認識，庚○○、羅文寶在高雄
    縣調查站詢問時誣指我是詐欺集團之幕後負責人，是怕被管
    訓，想要脫罪，而為不實之陳述，我因本案而被羈押7 個多
    月，甚為冤枉等語。
四、經查，共同被告庚○○、羅文寶固曾為不利於被告己○○之
    陳述，惟細繹其從高雄縣調查站詢問，檢察官偵查以迄原審
    審理時之供述，有諸多先後扞格不一致之處，茲分論如下：
  (一)庚○○部分：
    1.其於89年12月18日被查獲在高雄縣調查站詢問時化名楊鄉
      村供稱：「松林資材行是89年12月5 日在高雄縣燕巢鄉○○村○○路54號成立，當時合夥人有我楊鄉村、羅文寶、
      陳四福、『宇哲』、王世信等人，另有業務員丁○○及送
      貨員劉紋成，我負責這邊的實際經營」、「我們於89年10
      15日在高雄縣鳳山市○○街11巷36號開設赤山運銷社開始
      行騙，行騙的過程是打電話請廠商寄目錄，我們再依據目
      錄向廠商訂貨；廠商送貨到我們並沒有隨即將貨出售，有
      時會先將騙來的貨放至一星期，而後再以75折將該些騙來
      的貨出售，若我們要移轉詐騙陣地的話，會以更低的價出
      售，第二次是在89年12月5 日．．．成立松林資材行，行
      騙的過程和方式跟前述的作法一樣」、「羅文寶負責至銀
      行開戶，主要目的是讓客戶款進入，由我及會計小姐負
      責提領，．．．宇哲負責找人頭在銀行開立支票存款戶請
      支票，王世信就是宇哲找出來的人頭，王世信現在擔任新
      成立之『崇善洋林企業商行』之負責人，陳四福的工作是
      依據廠商寄來之目錄打電話向廠商訂貨，我的工作就是負
      責將廠商送來的貨銷售出去，並開立支票給廠商，劉紋成
      負責將騙來的貨送至客戶」、「（是否認識己○○？有無
      金錢往來？）我認識己○○，己○○曾於89年12月10日借
      給我5 萬元，89年12月15日又借給我12萬元，我總共開了
      崇善洋林企業商行的支票3 張，1 張5 萬元，2 張6 萬元
      ，利息三分共5,100 元，是以現金先付給己○○」等語（
      見偵查卷第39-42頁）。
    2.高雄縣調查站於翌日即89年12月19日，將查獲之庚○○、
      陳四福、己○○、丁○○、劉紋成、羅文寶6 人移送檢察
      官偵訊時，庚○○供稱：「我是於89年10月15日在鳳山市
      ○○街11巷36號與羅文寶、劉紋成、丁○○4 人在該處經
      營赤山運銷社，劉紋成是司機，負責人是『宇哲』，我與
      丁○○是業務，羅文寶任出入貨、點貨工作」、「丁○○
      訂貨，我負責賣貨找買主，開給廠商的支票是『宇哲』給
      我」，「（詐騙得來的錢如何分？）宇哲分六成，再扣掉
      開銷，剩下由我、丁○○、劉紋成、羅文寶等4 人平分，
      到89年12月陳四福加入做採購，剩下四成由我們5 人分」
      、「（己○○是做何事？）他是我的債主與本案無關」等
      語（見偵查卷第5、6頁）。
    3.檢察官訊問後，除諭令被告己○○交保5 萬元外，其餘5
      被告則向原審法院聲請羈押，而庚○○在檢察官聲請羈押
      原審法院訊問時則供稱：「這2 間公司不是我們開的，我
      們是受僱於人，這2 間公司的老闆叫「雨澤」，我們是喝
      酒認識的，他以1 萬5,000 至3 萬僱我們的，我自己的薪
      資是2 萬，我負責跑業務，．．．」等語（見聲羈字第3
      、4頁）。
    4.嗣庚○○於同年月26日對原審法院之羈押裁定提起抗告，
      始於抗告狀載稱：「被告楊鄉村於89年10月15日，見自由
      時報去應徵赤山運銷社，同月20日開始上班，被告己○○
      是幕後大老闆．．．」等語（見偵查卷第126頁）。
    5.於90年1 月11日高雄縣調查站借提庚○○詢問時，其則供
      稱：「於85年我任職黃宇哲詐騙集團時，黃宇哲曾告訴我
      若急需要用錢時可找己○○借用，．．．89年10月初我打
      電話給己○○向其借5 萬元，但於10月11日實際上我只拿
      到4 萬元，10月15日己○○即向我催討，我向其表示目前
      沒錢，己○○即向我表示若沒錢可到其開設於鳳山市○○
      里○○街36號赤山運銷社上班，我於10月18日才到該址上
      班，擔任外務，當時在赤山運銷社上班的人有己○○、王
      經理、丁○○、羅文寶、劉紋成，還有1 位會計小姐，這
      是我被己○○第1 次僱請，己○○說好月薪3 萬元，羅文
      寶也是月薪3 萬」、「赤山運銷社經營約1 個多月，是己○○在燕巢鄉○○村○○路54號找到房子後，找丁○○及
      羅文寶去簽租約，我是在12月初己○○打電話要我到燕巢
      鄉○○村○○路54號上班，至於鳥松鄉○○路2-8 號是我
      與丁○○、羅文寶3 人想自行創業所承租的，但支票是由
      己○○開出，錢是我3 人共同支付」、「（89年12月18日
      你在本站供稱開3 張支票給己○○金額分別為1 張5 萬元
      、2 張6 萬元，是否即是己○○提供支票所得利潤？）該
      3 張支票是我向己○○借錢，而且有開支票給他，就在貴
      站查獲我們當天還在己○○身上，己○○當天可能乘混亂
      丟掉」、「在燕巢被貴站逮捕時，己○○曾要我們不要將
      他供出，若供出他會成為集團，先將罪擔起來，將來會保
      我們出來」等語（見偵查卷第112 、113 頁），嗣於90年
      3 月15日與羅文寶2 人同時接受檢察官偵訊時，庚○○又
      供稱：「是己○○叫我去工作，幫他銷貨．．．支票是由
      會計或己○○開的，．．．．我皆受姜某指示行事等語（
      見偵查卷第180 、181 頁）。
    6.原審法院於91年12月25日審理時供稱：「．．．赤山是禮
      照開的」、「．．．系爭支票是姜董交給我的」等語（見
      原審91年易字第2139號卷第18、19頁），原審於95年5 月
      25日審理時，庚○○以證人身分結證稱：「我不是松林資
      材行合夥人，我是透過朋友介紹受僱於己○○，在那邊工
      作，負責人好像是羅文寶，但我們叫己○○為姜董，己○○名義上不是，但實際上是赤山運銷社合夥人，因為支票
      、錢都是他拿出來的，因為我們身上都沒有錢，平常公司
      的零用金，都要向他拿錢，我沒有向己○○拿錢，己○○
      告訴我說向小姐拿就可以了等語（見原審卷第205 、206
      頁）。
    7.細繹共同被告庚○○歷次之證詞，前後矛盾，有先說被告
      己○○與本案無涉，後說己○○是幕後老闆，先說空頭支
      票是「宇哲提供」，後說是被告己○○提供，先說是合夥
      ，後說是受僱，先說老闆是「宇哲」，後說老闆是己○○
      或羅文寶，先說是己○○要其到赤山運銷社上班，後說是
      看報紙去應徵或說是經他人介紹去上班，先說朋分詐騙所
      得之4 成，後說月薪3 萬等等之不一致，殊難遽採為不利
      於被告己○○之證據。
  (二)羅文寶部分：
    1.其於89年12月18日被查獲在高雄縣調查站詢問時供稱：「
      我與松林的真正負責人楊先生（指庚○○）十餘年前即認
      識，但雙方並無深交，89年9 月初，我在鳳山北門附近遇
      到楊先生，雙方聊天後，楊先生問我現在從事何業，我答
      稱目前無業，楊先生即向我表示，他現在開設一家農業資
      材行，要我過去幫忙，負責搬運工作，並言明每月待遇2
      萬元．．．，隔了一星期後，楊先生打電話聯絡並到我家
      中，表示他確定要僱用我，並要我將身分證及印章交給他
      作為租屋之用（作為農業資材行辦公室），我當天將身分
      證及印章交給楊先生，並在89年10月6 日，前往鳳山市○○街11巷36號春林蔬果中心（下稱春林行）上班，負責搬
      運工作（該處是用我名義租用），該中心實際負責人是楊
      先生，到了89年11月間，楊先生表示現址太小，要另外租
      用別的地方擴大營業，隨即結束春林行的營業，又續用我
      的名義租用高雄縣燕巢鄉○○村○○路54號，於89年12月
      5 日另行開設春林行，繼續販賣各項農業資材，我仍然受
      楊先生僱用，擔任搬運工，直到被貴局人員逮捕為止」、
      「松林行除楊先生外，另有劉姓（即劉紋成）、林姓（即
      丁○○）兩名股東，松林行平日仍由楊先生負責實際營業
      」、「由林姓股東僱用陳盈文小姐辦理付款業務，廠商通
      知付款後，陳盈文會請庚○○簽發付款支票，再由陳盈文
      去銀行辦理支票轉帳付款」、「人頭支票的來源我不清楚
      ，但平日松林行向廠商叫貨後，都是由庚○○簽發支票付
      款，支票都是庚○○使用、持有及保管」、「都是楊先生
      及林、劉兩位股東，以購貨為由向全省各供貨廠商詐騙貨
      源」等語（見偵查卷第30至33頁），並未提及認識被告己○○，或己○○有在庚○○之詐騙集團參與若何職務工作
      之情事。
    2.翌日（即89年12月19日）羅文寶經高雄縣調查站移送檢察
      官偵訊時，仍供稱：「我在松林資材行工作，是89年10月
      6 日受僱於楊先生，他綽號是『大胖』，每月薪水2 萬元
      」、「工作內容是搬貨，本來工作地點在鳳山市○○街11
      巷36號，到89年11月才遷到深興路54號工作，店內生意由
      楊、劉、林等三人處理」等語（見偵查卷第4、5頁）。
    3.羅文寶經檢察官聲請羈押，原審訊問時供稱：「他們都是
      我僱用的，都是我做的，貨要找王經理（指王世信）．．
      ．錢我不知用到那裡去，要找王才知道」、「貨大部分是
      王經理訂的，付款是王經理與貨主聯絡的」、「用我自己
      名義開戶．．．匯入我帳戶的錢都是由王先生取走，帳戶
      由王先生保管，他申請帳戶的目的是要客戶匯錢進去，我
      不知他為何不用自己名義開戶」等語（見聲羈字卷第6 、
      7頁）。
    4.高雄縣調查站於90年1 月11日借提羅文寶詢問時，其則翻
      異稱：「赤山運銷社是被告己○○以我的名義登記為負責
      人，但實際負責人是被告己○○，我是受僱於己○○負責
      合作社貨物清點及工人的調度工作，外部工作都是由己○○指揮丁○○、庚○○負責向外招募會員等業務，所有業
      務都是由己○○統籌」、「貴站於89年12月18日至高雄縣
      燕巢鄉○○村○○路54號松林行執行搜索時，庚○○向我
      表示：己○○要我們不可以供出他是實際負責人，等到己○○交保之後，他會設法讓我們交保及保證我們不會被判
      刑，且會給我們相當之好處，所以我當天才會向貴站謊稱
      庚○○是實際負責人」、「89年12月19日凌晨在貴站詢問
      完畢後，我、己○○、庚○○、丁○○、劉紋成等人被解
      送到高雄縣警察局拘留室期間，我五人有進行串供協議，
      己○○對我說：合作社都是以我名義承租，要我自己承擔
      下來，日後再想辦法讓我交保，並答應要給一大筆錢，．
      ．．」等語（見偵查卷第115、116頁）。
    5.90年3 月15日其與庚○○二人共同接受檢察官偵訊時供：
      「我於89年8 月15日在赤山運銷社工作，負責人是己○○
      ，是庚○○叫我一起去工作，都是由姜某叫我搬貨，．．
      ．由己○○指示員工進出貨，然後貨款由姜某開付或收受
      ，所以我不知道他所開的為空頭支票」等語（見偵查卷第
      181頁）。
    6.按證人即共同被告羅文寶業於92年10月14日死亡，無法傳
      喚到庭詰問，惟其在上開調查站調查及偵審中歷次所供前
      後歧異，是否可信，已足滋疑；且其與共同被告庚○○係
      於同時間翻供，改稱受僱於被告己○○，則被告辯稱庚○○、羅文寶為推卸罪責及免受管訓處分諉罪於伊云云，應
      非無據。
五、公訴意旨認定被告己○○係與庚○○、羅文寶、陳四福、丁○○、劉紋成及綽號「宇哲」之男子，共同組成詐欺集團，
    由被告己○○提供人頭支票等情，惟除上開共同被告庚○○
    、羅文寶嗣後翻稱被告己○○為詐欺之主謀外，陳四福、丁○○、劉紋成自高雄縣調查站伊始至原審審理時，從未指證
    被告己○○為詐欺集團成員，有參與詐騙廠商貨物之情事，
    渠等於被查獲之翌日（即89年12月19日）移送檢察官訊問時
    ，陳四福供稱：己○○是這一、二天才見到，好像是來向「
    大胖仔」（即庚○○）要錢等語（見偵查卷第10頁），劉紋
    成供稱：有見過己○○一、二次，不知昨天來做何事等語（
    見偵查卷第9 頁）。丁○○供稱：昨天才見到己○○，之前
    未見過，不知他要做什麼等語（見偵查卷第12頁），渠等之
    證述與被告己○○辯稱先後借予庚○○5 萬元、12萬元，89
    年12月17日下午及18日上午去赤山運銷社（按係松林資材行
    之誤）是要向庚○○催討欠債等語，及庚○○初於調查站調
    查時所供於89年12月10日、15日分別向被告己○○借款5 萬
    元、12萬元等語，正相符合。陳四福、丁○○、劉紋成於渠
    等被訴詐欺在原審審理時，陳四福仍供稱：「（是否認識己○○？）不認識己○○，認識庚○○，不認識羅文寶」；丁○○供稱「（是否認識庚○○？）認識庚○○、陳四福，己○○沒有聽過」；劉紋成供稱：「（是否認識己○○？）沒
    有」各等語（見原審法院91年度易字第3139號影印卷(一)第22
    、26、53頁），陳四福於本案原審審理時證述稱：「（當時
    是否認識己○○？）不認識」、「（是否見過己○○？）是
    在松林資材行被抓到的時候才看到他，之前沒有看過」等語
    （見原審卷第215 頁）。證人即松林資材行會計陳盈文於本
    院前審審理時亦證稱：「（你有無在松林資材行看過己○○
    ？）沒有看過。」、「（在庭的被告己○○有無將支票交給
    你作為松林資材行使用？）沒有，我從未看過他」、「（庚○○在松林資材行擔任何職？）那時候應該是老闆」等語（
    見本院上易字卷第93、95頁），益見前揭共同被告庚○○、
    羅文寶所為支票是由被告己○○開付給廠商云云之不利供述
    ，應屬虛妄不實。
六、再查，證人即長泰公司僱用之工友徐海秀於檢察官偵查中證
    述稱：長泰公司之負責人是庚○○，我另有見過陳四福，自
    稱陳三郎，他們都有向廠商訂貨，庚○○是負責開票及收錢
    ，我未見過羅文寶、劉紋成、丁○○、己○○，我不知何人
    送貨等語（見偵查卷第229 頁），又如附表所示之被害廠商
    負責人或業務員楊忠達、吳浩友、官綢、曾國光、黃哲郎、
    吳國基、胡量鈞、杜嘉慶、許浩昭、馬寅聖、李永昌等人，
    於高雄縣調查站調查時，均僅指認稱是由庚○○或丁○○，
    或陳四福，或自稱陳小姐者訂貨，並無一人指認被告己○○
    有向渠等廠商訂貨之行為。另共同被告庚○○、羅文寶雖有
    如上不利於被告之陳述，然渠等並未具體指稱被告己○○與
    長泰公司有何關係，是尚難徒憑庚○○、羅文寶籠統指陳被
    告己○○係幕後老闆，即認庚○○、羅文寶等人組成之詐欺
    集團所犯之任何詐欺行為，被告己○○皆有參與。
七、綜上所述，前開證人即共同被告庚○○、羅文寶不利於被告
    之陳述，既有瑕疵，且無其他補強證據足資證明該等證人之
    證述與事實相符，即不得據為被告己○○參與詐欺犯行之證
    據，檢察官徒憑該二證人不實之證述，遽認被告己○○有共
    同詐欺犯行，尚嫌速斷。原審未予詳察，即予論罪科刑，自
    有未洽，被告己○○上訴否認犯罪，而指摘原判決不當，非
    無理由，應由本院將原判決撤銷，諭知被告己○○無罪。
八、本案被告己○○既經本院諭知無罪，則臺灣板橋地方法院檢
    察署移送本院併辦之96年度偵字第9124號己○○侵占案，及
    臺灣臺東地方法院檢察署移送併辦之96年度偵字第1855、
    1856號己○○詐欺案，即與本案無裁判上一罪之關係，自屬
    無從併辦，均應退回該等檢察署另行偵辦，附此明。
據上論斷，應依刑事訴訟法第369 條第1 項前段、第364 條、
第301條第1項，判決如主文。
本案經檢察官姜麗儒到庭執行職務。
中    華    民    國    97    年    8     月    8     日
                  刑事第四庭    審判長法  官  蕭權閔
                                      法  官  吳進寶
                                      法  官  陳吉雄
以上正本證明與原本無異。
如不服本判決應於收受本判決後10日內向本院提出上訴書狀，其
未敘述上訴理由者，並得於提起上訴後10日內向本院補提理由書
狀（均須按他造當事人之人數附繕本）「切勿逕送上級法院」。
中    華    民    國    97    年    8     月    11    日
                                      書記官  郭蘭蕙
附表：
┌─┬───┬────┬─────┬───────┬───┬───────┐
│編│ 虛設 │時    間│ 受騙廠商 │金          額│物  品│   方     式  │
│號│ 商號 │        │          │              │      │              │
├─┼───┼────┼─────┼───────┼───┼───────┤
│1 │ 長泰 │89.7.11 │景升科技實│360 萬餘元（交│冷風扇│陳四福自稱陳三│
│  │      │        │業有限公司│付楊寶山、洪茂│      │郎訂貨，且在訂│
│  │      │        │（胡量鈞）│村、徐海秀支票│      │貨單簽陳三郎，│
│  │      │        │          │）            │      │丁○○自稱郭敏│
│  │      │        │          │              │      │雄            │
├─┼───┼────┼─────┼───────┼───┼───────┤
│2 │ 長泰 │89.8    │慶豐工程行│74萬9 千元（交│百葉電│同上          │
│  │      │        │（杜嘉慶）│付楊寶山支票）│扇等  │              │
├─┼───┼────┼─────┼───────┼───┼───────┤
│3 │ 長泰 │89.8.26 │昭和企業行│12萬5 千元（交│水果套│自稱陳小姐之人│
│  │      │        │（許浩昭）│付萬雲龍支票）│袋    │訂貨          │
├─┼───┼────┼─────┼───────┼───┼───────┤
│4 │ 長泰 │89.8.20 │博承企業有│38萬餘元（交付│木瓜網│同上          │
│  │      │        │限公司（馬│萬雲龍支票）  │等    │              │
│  │      │        │寅盛）    │              │      │              │
├─┼───┼────┼─────┼───────┼───┼───────┤
│5 │ 長泰 │89.8.25 │乙○○○○│50萬餘元（交付│裝璜壁│陳四福自稱陳三│
│  │      │        │（李永昌）│洪茂村支票）  │板    │郎訂貨        │
├─┼───┼────┼─────┼───────┼───┼───────┤
│6 │ 長泰 │        │葛琳美斯傢│26萬1,885 元（│傢俱  │同上          │
│  │      │        │俱（楊志民│交付萬雲龍、陳│      │              │
│  │      │        │）        │澌權支票）    │      │              │
├─┼───┼────┼─────┼───────┼───┼───────┤
│7 │ 赤山 │89.11.1 │丙○○○○│100 餘萬元（交│水果套│丁○○自稱林家│
│  │(春林)│        │（楊忠達）│付江得源等人支│袋    │銘訂貨        │
│  │      │        │          │票）          │      │              │
├─┼───┼────┼─────┼───────┼───┼───────┤
│8 │ 赤山 │89.11   │得力興化學│4 萬元（交付崇│營養劑│庚○○以羅文寶│
│  │(春林)│        │工業股份有│善洋林王世信支│      │名義訂貨，劉紋│
│  │      │        │限公司（吳│票）          │      │成、陳四福為股│
│  │      │        │浩友）    │              │      │東、丁○○自稱│
│  │      │        │          │              │      │羅文漢。      │
├─┼───┼────┼─────┼───────┼───┼───────┤
│9 │ 赤山 │89.11   │甲○○○○│6 萬4,050 元（│塑膠桶│庚○○自稱羅文│
│  │      │        │（黃哲郎）│交付崇善洋林王│      │寶訂貨        │
│  │      │        │          │世信支票）    │      │              │
├─┼───┼────┼─────┼───────┼───┼───────┤
│10│ 松林 │89.11   │太子汽車公│64萬元        │貨車  │陳四福自稱曾建│
│  │      │        │司（官綢）│              │乙部  │基訂貨，庚○○│
│  │      │        │          │              │      │自稱羅文偉，林│
│  │      │        │          │              │      │建成自稱羅文漢│
├─┼───┼────┼─────┼───────┼───┼───────┤
│11│ 松林 │89.11.7 │辛○○    │4 萬260 元    │包裝  │丁○○自稱羅文│
│  │      │89.12.12│（曾國光）│（尚未付款）  │材料  │漢訂貨        │
│  │      │        │          │              │      │              │
├─┼───┼────┼─────┼───────┼───┼───────┤
│12│ 松林 │89.12.16│戊○○○○│              │有機  │自稱陳建基之人│
│  │      │        │（鍾明泰）│              │肥料  │訂貨，由丁○○│
│  │      │        │          │              │      │及陳四福簽收  │
├─┼───┼────┼─────┼───────┼───┼───────┤
│13│ 松林 │89.12.11│樹憶企業有│10萬元        │魚精等│陳四福自稱陳建│
│  │      │        │限公司    │（尚未付款）  │      │基訂貨        │
└─┴───┴────┴─────┴───────┴───┴───────┘
                                                    WQ


司法院資訊處製作；財團法人民間司法改革基金會備份。
